臺灣高雄地方法院刑事判決　　　　　　　　　　　　九十三年度訴字第一四七五號
　　公　訴　人　臺灣高雄地方法院檢察署檢察官
　　被　　　告　乙○○
　　被　　　告　甲○○
被告二人因違反毒品危害防制條例等案件，經檢察官提起公訴（九十三年度毒偵字第
一三二五號、九十三年度毒偵字第一四一九號、九十三年度毒偵字第一四二二號、九
十三年度偵字第五六六三號、九十三年度偵字第六○五八號），暨聲請併案審理（九
十三年度毒偵字第二七三一號、九十三年度毒偵字第二七三二號、九十三年度偵字第
一○七一七號、九十三年度速偵字第一三四五號、九十三年度偵緝字第一七八三號、
九十三年度偵字第五二六六號及九十三年度偵字第五一一○號），被告均就被訴事實
均為有罪之陳述，並聽取當事人之意見後，本院合議庭裁定改依簡式審判程序由受命
法官獨任進行審判程序，並判決如左：
    主  文
乙○○服用毒品，不能安全駕駛動力交通工具而駕駛，累犯，處有期徒刑肆月，又共
同連續攜帶兇器竊盜，累犯，處有期徒刑壹年，扣案之板手壹支沒收之。又連續施用
第一級毒品，累犯，處有期徒刑拾月，扣案之第一級毒品海洛因貳包（驗後淨重零點
貳柒公克，空包裝重零點伍參公克）、純度為百分之肆參點玖捌之第一級毒品海洛因
捌包（驗後合計淨重拾伍點玖柒公克，純質淨重合計柒點零貳公克，空包裝合計重參
點柒柒公克）、吸管壹支、燈炮吸食器壹只、自製吸食器參支、殘渣袋參包，均沒收
銷燬之。又連續施用第二級毒品，累犯，處有期徒刑伍月，扣案之第二級毒品安非他
命柒包（驗後合計毛重陸點陸公克）、玻璃球管吸食器壹只、燈炮吸食器壹只、自製
吸食器參支、安非他命吸食器壹組、殘渣袋貳包，沒收銷燬之。應執行有期徒刑貳年
伍月，扣案之板手壹支、第一級毒品海洛因貳包（驗後淨重零點貳柒公克，空包裝重
零點伍參公克）、純度為百分之肆參點玖捌之第一級毒品海洛因捌包（驗後合計淨重
拾伍點玖柒公克，純質淨重合計柒點零貳公克，空包裝合計重參點柒柒公克）、第二
級毒品安非他命柒包（驗後合計毛重陸點陸公克）、吸管壹支、玻璃球管吸食器壹只
、燈炮吸食器壹只、自製吸食器參支、安非他命吸食器壹組、殘渣袋參包，均沒收銷
燬之。
甲○○共同連續竊盜，處有期徒刑伍月。又收受贓物，處有期徒刑參月。又連續施用
第一級毒品，處有期徒刑捌月，扣案第一級毒品海洛因參包（驗後合計淨重為零點柒
玖公克、空包裝合計重零點柒柒公克）、注射針筒伍支、吸管參支、殘渣袋壹包，沒
收銷燬之。又連續施用第二級毒品，處有期徒刑參月，扣案第二級毒品安非他命壹包
（驗後毛重捌公克），注射針筒貳支、殘渣袋壹包，沒收銷燬之。應執行有期徒刑壹
年伍月，扣案第一級毒品海洛因參包（驗後合計淨重為零點柒玖公克、空包裝合計重
零點柒柒公克）、第二級毒品安非他命壹包（驗後毛重捌公克），注射針筒伍支、吸
管參支、殘渣袋壹包，均沒收銷燬之。
    事  實
一、乙○○前因公共危險、業務過失傷害等案件，經本院分別判處有期徒刑八月、四
    月，宣告執行刑為有期徒刑十月，於民國九十二年二月二十八日縮刑期滿執行完
    畢，猶不知悔改，復基於意圖為自己不法所有之概括犯意，連續於（一）九十三
    年三月三日凌晨二時三十分許，在高雄市楠梓區○○○路處，竊取庚○○所有，
    原車牌號碼ＹＷ－一五七二號（引擎號碼為Ｗ0000000Ｅ，車牌未尋獲）
    自用小客車一輛（車牌未尋獲），得手後，駕駛該車離去；（二）九十三年三月
    初旬某日，持其所有客觀上足對人之身體、生命構成威脅，可供兇器使用之板手
    一支，在高雄市金獅湖國小，竊取原屬林信宏所有之ＸＥ－○九四五號車牌（逾
    檢註銷）二面得手，並將其懸掛於竊來之前開原車牌號碼ＹＷ－一五七二號自用
    小客車上；（三）九十三年三月十七日十七時許，在高雄市○○區○○路與大裕
    路口處，復持前開客觀上足對人之身體、生命構成威脅，可供兇器使用之板手，
    竊取丁○○所有之ＸＹ－一一二○號車牌二面得手。
二、甲○○明知前開原車牌號碼ＹＷ－一五七二號自用小客車一輛，係乙○○竊取得
    來之贓車，竟於九十三年三月十六日十八時許，在高雄市○○區○○路五六○號
    荷蘭汽車旅館處，向乙○○借得該車而收受使用。
三、乙○○承前之概括犯意，復與甲○○共同基於意圖為自己不法所有之犯意聯絡及
    概括犯意，於（一）九十三年三月十六日日出後之上午六時許，由甲○○駕駛前
    開原車牌號碼ＹＷ－一五七二號之贓車在外負責把風，乙○○進入高雄縣岡山鎮
    ○○○路一三○號余林麗雲住處（侵入住宅部分未據告訴），竊取七支鑰匙，其
    中一支為余林麗雲所有車牌號碼ＶＫ－九○一九號自用小客車之鑰匙，故以該鑰
    匙竊取上開自用小客車（車內置放行車執照、駕照各一枚、遙控器一個及丙○○
    行動電話機一支），得手後，駕駛該車離去，甲○○並將車內之丙○○行動電話
    機取交由不知情之詹皇山使用；（二）九十三年五月十一日十四時許，在高雄市
    左營區○○○路五一○號前，趁樹森開發股份有限公司高雄營業處（下稱樹森公
    司）司機陳金喜下車送貨不注意之際，由甲○○把風，乙○○則以車上之鑰匙，
    竊取樹森公司所有六Ｋ－八五四六自用小貨車一輛（該自用小貨車與車上之冷凍
    真空包裝之牛肉一包，均未尋獲），得手後，兩人駕駛該車離去；（三）九十三
    年三月某日，在高雄市○○路某處，趁不詳姓名之人將車停放路旁睡覺不注意之
    際，由甲○○把風，乙○○則打開車門，徒手竊取其所有置於車上之手機三支（
    序號分別為000000000000000、00000000000000
    0、000000000000000號），並販賣予不知情之亞東公司，得款
    三百元，並花用完畢。
四、乙○○於九十二年十一月九日六時許，在高雄市○○區○○路某處施用第一級毒
    品海洛因及第二級毒品安非他命，明知施用該毒品後不能安全駕駛動力交通工具
    ，竟於同日六時十分許，駕駛車牌號碼為九Ｍ－七七五八號自用小客車（由被告
    領回），沿高雄市○○區○○路，由北向南逆向行駛，行經該路與明潭路口處，
    撞擊車道旁路樹。
五、乙○○前於九十年間，因施用毒品案件，經本院裁定送觀察、勒戒後，復經本院
    以九十一年毒聲字第四五號裁定令入戒治處所施以強制戒治，並於九十一年一月
    十六日強制戒治期滿釋放。詎乙○○明知海洛因、安非他命業經公告分別列為毒
    品危害防制條例第二條第二項第一款、第二款之第一級、第二級毒品，不得非法
    持有、施用，竟猶不知戒絕悔改，於前開施用毒品戒治期滿釋放後，五年內復基
    於施用第一級毒品海洛因及第二級毒品安非他命之概括犯意，連續自九十一年六
    、七月間某日起至九十三年九月二日止，連續在高雄市○○區○○路五六○號荷
    蘭汽車旅館二二八室、高雄市楠梓區楠梓都賓館、高雄市三民區○○○路一八五
    號金輝大飯店八○五室、高雄市三民區○○○路自己所有之ＴＷ－一○九五號之
    自用小客車上、高雄市左營區○○○路二七二巷一號五統大旅社三一八號房間內
    及其他不詳處所等處，施用第一級毒品海洛因多次，並以吸食器施用第二級毒品
    安非他命多次。
六、甲○○前於九十年間，因施用毒品案件，經臺灣高雄少年法院以九十年度少調字
    第一○○八號裁定送觀察、勒戒後，認有繼續施用傾向，由該院裁定令入戒治處
    所施以強制戒治，並於九十二年三月二十二日期滿釋放。詎甲○○明知海洛因、
    安非他命業經公告分別列為毒品危害防制條例第二條第二項第一款、第二款之第
    一級、第二級毒品，不得非法持有、施用，竟猶不知戒絕悔改，於前開施用毒品
    戒治期滿釋放後，五年內復基於施用第一級毒品海洛因及第二級毒品安非他命之
    概括犯意，連續自九十二年八月底某日起至九十三年九月一日晚上七時許止，連
    續在高雄市瑞屏公園、高雄市左營區孔子廟旁公園、高雄市三民區○○○路一八
    五號金輝大飯店八○五室、高雄市左營區○○○路二七二巷一號五統大旅社三一
    八號房間內及其他不詳處所等處，以注射針筒施打第一級毒品海洛因多次，並以
    吸食器施用第二級毒品安非他命多次。
七、上開事實，嗣為警分別於：（一）九十二年九月十六日，經甲○○母親報案，而
    在高雄市○○區○○路一○五巷十一號查獲甲○○；（二）九十二年十一月九日
    六時十分許，在高雄市○○區○○路與明潭路口因乙○○發生事故送醫院時查獲
    ，並扣得乙○○所有之安非他命二小包（驗後毛重分別為三點六公克、零點九公
    克，合計毛重四點五公克）及供施用海洛因之吸管一支；（三）九十三年三月十
    七日二時許，在高雄市○○區○○路八號旁查獲甲○○與不知情之詹皇山欲駕駛
    前開原車牌號碼ＹＷ－一五七二號自用小客車時查獲，而扣得ＸＥ－○九四五車
    牌二面。並於甲○○攜帶之皮包內扣得安非他命一小包（驗後毛重八公克）、於
    該車內扣得甲○○所有海洛因一小包（驗後淨重零點一三公克，空包裝重零點三
    公克）、注射針筒二支、吸管一支，及乙○○所有用以竊取車牌之板手一支、余
    林麗雲所有之遙控器一個、駕照及行車執照各一枚、車鑰匙七支、丙○○所有之
    行動電話機一支、ＸＹ－一一二○車牌二面等物。另警員再據甲○○供述，於同
    日六時三十分許，在上開荷蘭汽車旅館，查獲乙○○及前開車牌號碼ＶＫ－九○
    一九號自用小客車，並扣得其持有之海洛因一包（驗後淨重零點二四公克，空包
    裝重零點三一公克）、殘渣袋一包及安非他命二小包（驗後合計毛重一點一公克
    ）；（四）九十三年五月二十四日十六時三十分許，在高雄市三民區○○○路一
    八五號金輝大飯店八○五室查獲二人，並扣得乙○○持有之安非他命一包（驗後
    毛重零點一公克）、燈炮吸食器一只、甲○○持有之海洛因一包（驗後淨重零點
    六五公克，空包裝重零點二四公克）、注射針筒一支、殘渣袋一包、吸食器二支
    ，及樹森公司所有六Ｋ－八五四六號自用小貨車之鑰匙；（五）九十三年八月六
    日三時三十分許，在高雄市三民區○○○路與博仁街口查獲乙○○，並扣得乙○○持有之海洛因一包（驗後淨重零點零三公克，空包裝重零點二二公克）、玻璃
    球管吸食器一只、自製吸食器三支；（六）九十三年九月二日九時四十分許，在
    高雄市左營區○○○路二七二巷一號五統大旅社三一八號房間查獲二人，並扣得
    乙○○所有之安非他命二包（驗後毛重分別為零點五公克及零點四公克，合計驗
    後毛重為零點九公克）、安非他命吸食器一組，甲○○所有之海洛因一包（驗後
    淨重零點零一公克、空包裝重零點二三公克）、注射針筒二支，乙○○並坦承向
    另案被告廖忠威借用ＺＯ－六○二九號自用小客車，還車時置於該自用小客車上
    之毒品海洛因八包（驗後合計淨重十五點九七公克，純度為百分之四三點九八，
    故純質淨重合計七點零二公克，空包裝合計重三點七七公克）、殘渣袋二包，為
    其所有供施用毒品所用，復均經被告二人分別同意並採集尿液送驗，始悉上情。
八、案經高雄市政府警察局楠梓分局、左營分局、三民第一分局分別報請臺灣高雄地
    方法院檢察署檢察官偵查起訴及併案審理。
    理  由
壹、程序方面：
一、按除被告所犯為死刑、無期徒刑、最輕本刑為三年以上有期徒刑之罪或高等法院
    管轄第一審案件者外，於法院行準備程序進行中，被告先就被訴事實為有罪之陳
    述時，審判長得告知被告簡式審判程序之旨，並聽取當事人、代理人、辯護人及
    輔佐人之意見後，裁定進行簡式審判程序；且受命法官行準備程序，與法院或審
    判長有同一之權限；又簡式審判程序之證據調查，不受刑事訴訟法第一百五十九
    條第一項、第一百六十一條之二、第一百六十一條之三、第一百六十三條之二及
    第一百六十四條至第一百七十條規定之限制，刑事訴訟法第二百七十三條之一第
    一項、第二百七十九條第二項前段、第二百七十三條之二分別定有明文。
二、查本件被告乙○○及被告甲○○所犯均為死刑、無期徒刑、最輕本刑為三年以上
    有期徒刑以外之罪，且非高等法院管轄第一審之案件，其等均於準備程序中就前
    揭被訴事實為有罪之陳述，經法官告知簡式審判程序之旨，並聽取公訴人及被告
    二人之意見後，本院認無不得或不宜改依簡式審判程序進行之處，爰依前揭規定
    ，經本院合議庭裁定由受命法官獨任進行簡式審判程序，核先敘明。
貳、實體方面
一、右揭事實，業據被告乙○○及被告甲○○於本院審理時，均坦承不諱，且查：
（一）被告乙○○於前開時地連續竊盜，而被告甲○○收受贓物之事實（即事實欄一
      、二、三部分），業經被害人庚○○、丁○○於警詢中指述無訛，並有庚○○
      車輛車牌失竊作業資料表一紙、贓物認領保管收據二紙、照片一幀、扣押物品
      目錄表一紙（含板手一支、失竊之ＸＹ－一一二○車牌及ＸＥ－○九四五車牌
      各二面）（見高雄市政府警察局楠梓分局九十三年三月十七日移送卷第十七、
      二十七、二十八、二十九、三十四頁）及本院依職權查詢之車號查詢汽車車籍
      資料一紙在卷可稽；又被告乙○○與被告甲○○共同連續於前開時地竊盜之事
      實，業經證人詹皇山、被害人丙○○、樹森公司之代理人己○○於警詢中陳述
      無訛，並有前開扣案物品目錄表（含ＶＫ－九○一○行車執照、余林麗雲駕照
      、搖控器、鑰匙七支）及另案扣得之扣押物品目錄表各一紙、丙○○行動電話
      機一只、贓物認領保管收據二紙、車輛竊盜車牌失竊資料個別查詢報表二紙、
      中古手機讓渡契約書一紙及照片二幀在卷可稽（分別見前開楠梓分局移送卷第
      十七、二十六頁及高雄市政府警察局三民第一分局高市警三分三字第○九三○○○九六六一號卷第十九、二十三、二十四、二十五、二十六頁），核均與被
      告二人自白相符，應堪採信，被告乙○○連續加重竊盜及共同連續竊盜犯行、
      被告甲○○共同連續竊盜及收受贓物之犯行，洵堪認定。
（二）被告乙○○於前揭時地因施用毒品後不能安全駕駛動力交通工具而發生事故之
      事實（即事實欄四部分），有國軍左營醫院一般生化學檢查呈嗎啡及安非他命
      異常之檢驗報告單、高雄市立凱旋醫院九十二年十一月二十日高市凱醫檢字第
      ○一四四九號呈嗎啡及甲基安非他命陽性反應之煙毒尿液檢驗成績書（嫌疑人
      尿液對照表，尿液編號：Ｃ八三）、刑法第一百八十五條之三案件測試觀察紀
      錄表、道路交通事故現場圖、高雄市政府警察局舉發道路交通管理事件通知單
      、診斷證明書各一紙及照片八幀在卷可佐（見高雄市政府警察局左營分局高市
      警左分三字第○九二○○二○一三三號卷第十、十一、十二、十三、十五至二
      十一頁），核與被告乙○○之自白相符，應堪採信，被告乙○○服用毒品，不
      能安全駕駛動力交通工具而駕駛之犯行，洵堪認定。
（三）被告乙○○於九十二年十一月十日、九十三年三月十七日、同年五月二十五日
      、同年八月六日、同年九月二日，分別為警採集尿液並經送驗結果，均呈嗎啡
      或甲基安非他命陽性反應之事實；分別有前述高雄市立凱旋醫院煙毒尿液檢驗
      成績書、該院九十三年三月二十九日高市凱醫檢字第○一七三三號煙毒尿液檢
      驗成績書（嫌疑人尿液對照表，尿液編號ＤＯ－六二五號）、該院九十三年六
      月七日高市凱醫檢字第○九二一四號煙毒尿液檢驗成績書（嫌疑人尿液對照表
      ，尿液編號Ｇ○五一六號，僅呈甲基安非他命陽性反應）、該院九十三年八月
      二十四日編號00000000號濫用藥物尿液檢驗報告（嫌疑人尿液對照表
      ，尿液編號Ｇ－○八○二號）、該院九十三年九月十六日編號0000000
      0號濫用藥物尿液檢驗報告（嫌疑人尿液對照表，尿液編號Ｄ○六九五號，僅
      呈甲基安非他命陽性反應）及前述國軍左營醫院檢驗報告單一紙在卷可稽，而
      １、九十二年十一月九日被告乙○○於前揭時地發生交通事故時，持有而自車
      內掉落之皮包，內藏有白色粉末二小包及吸管一支，經分別送高雄醫學院附設
      中和紀念醫院鑑定結果，白色粉末係第二級毒品安非他命，該吸管並有海洛因
      陽性反應，有該院報告編號0000－000、0000－000及0000
      －000號檢驗報告三紙；２、於九十三年三月十七日查獲被告乙○○所有及
      持有並扣案之白色粉末三包、殘渣袋一包，經分別送法務部調查局、及前開紀
      念醫院鑑定結果，係第一級毒品海洛因一包、第二級毒品安非他命二包及海洛
      因殘渣一包，有該局九十三年六月四日調科壹字第二二○○一七三一七號鑑定
      通知書及該院報告編號0000－000號檢驗報告各一紙；３、於九十三年
      五月二十五日查獲被告乙○○所有之白色粉末一小包及燈炮吸食器一只，經送
      前開紀念醫院鑑定結果，該白色粉末係第二級毒品安非他命，該燈炮吸食器則
      有海洛因及甲基安非他命陽性反應，有該院編號0000－000及0000
      －000號檢驗報告二紙；４、九十三年八月六日查獲被告乙○○所有之白色
      粉末一包、玻璃球管吸食器一支及自製吸食器三支，經前開調查局及紀念醫院
      鑑定結果，白色粉末為第一級毒品海洛因，而玻璃球管吸食器有甲基安非他命
      陽性反應，自製吸食器三支均有海洛因及甲基安非他命陽性反應，有該局調科
      壹字第二二○○一七九七五號鑑定通知書一紙及該院編號九三一○－九○、九
      三一○－九一號檢驗報告二紙；５、九十三年九月二日查獲被告乙○○所有之
      白色粉末二包、安非他命吸食器一組，及另案在廖忠威車上查扣被告乙○○所
      有供吸食用之白色粉末八包、殘渣袋二包，經送前開調查局及紀念醫院鑑定結
      果，確係二包第二級毒品安非他命及八包第一級毒品海洛因，殘渣袋均有海洛
      因及甲基安非他命陽性反應，吸食器則呈甲基安非他命陽性反應，有該局調科
      壹字第二二○○一七○九七號鑑定通知書一紙、及該院編號0000－000
      、0000－000、九三一○－九三、0000－000號檢驗報告四紙在
      卷可佐，核均與被告乙○○自白相符，應堪採信，被告乙○○連續施用第一級
      毒品海洛因及第二級毒品安非他命之犯行（即事實欄五部分），洵堪認定。
（四）被告甲○○於九十二年九月十六日、九十三年三月十七日、同年五月二十五日
      、同年九月二日，分別為警採集尿液並經送驗結果，均呈嗎啡或甲基安非他命
      陽性反應之事實；分別有高雄市立凱旋醫院九十二年九月二十五日高市凱醫檢
      字第○一三四二號煙毒尿液檢驗成績書（嫌疑人尿液對照表，尿液編號ＤＯ－
      五八六號，僅呈嗎啡陽性反應）（見本院九十三年訴字第二四七九號卷）、該
      院九十三年六月七日高市凱醫檢字第○一七三三號煙毒尿液檢驗成績書（嫌疑
      人尿液對照表，尿液編號ＤＯ－六二三號）、該院九十三年六月七日高市凱醫
      檢字第○九二一四號煙毒尿液檢驗成績書（嫌疑人尿液對照表，尿液編號Ｇ○
      五一五號）、該院九十三年九月十六日編號00000000號濫用藥物尿液
      檢驗報告（嫌疑人尿液對照表，尿液編號Ｄ○六九六號），而１、於九十三年
      三月十七日查獲被告甲○○所有並扣案之白色粉末二包、注射針筒二支及吸管
      一支，經分別送法務部調查局、及高雄醫學院附設中和紀念醫院鑑定結果，係
      第一級毒品海洛因一包、第二級毒品安非他命一包，注射針筒二支均有甲基安
      非他命及海洛因陽性反應，吸管一支則有海洛因陽性反應，有該局九十三年六
      月四日調科壹字第二二○○一七三一八號鑑定通知書一紙及該院報告編號00
      00－000、九三一○－九五、九三一○－九七號檢驗報告三紙；２、於九
      十三年五月二十五日查獲被告甲○○所有之白色粉末一小包、注射針筒一支、
      殘渣袋一包及吸管二支，經送前開調查局及紀念醫院鑑定結果，該白色粉末係
      第一級毒品海洛因，該注射針筒呈海洛因陽性反應、吸管二支均呈海洛因陽性
      反應，而殘渣袋則有海洛因及甲基安非他命陽性反應，有該局調科壹字第二二
      ○○一七四七八號鑑定通知書一紙及該院編號九三一○－九八、九三一○－九
      九及0000－000號檢驗報告三紙；３、九十三年九月二日查獲被告甲○○所有之白色粉末一包、注射針筒二支，經送前開調查局及紀念醫院鑑定結果
      ，確係一包第一級毒品海洛因，注射針筒則均呈海洛因陽性反應，有該局調科
      壹字第二二○○一八一六二號鑑定通知書及該院編號九三一○－九四號檢驗報
      告各一紙在卷可佐，核均與被告甲○○自白相符，應堪採信，被告甲○○連續
      施用第一級毒品海洛因及第二級毒品安非他命之犯行（即事實欄六部分），洵
      堪認定。
（五）被告乙○○前於九十年間，因施用毒品案件，經本院裁定送觀察、勒戒後，復
      經本院以九十一年毒聲字第四五號裁定令入戒治處所施以強制戒治，並於九十
      一年一月十六日強制戒治期滿釋放之事實，有前開不起訴處分書及臺灣高等法
      院被告全國前案紀錄表各一紙在卷可稽，而被告甲○○前於九十年間，因施用
      毒品案件，經臺灣高雄少年法院以九十年度少調字第一○○八號裁定送觀察、
      勒戒後，認有繼續施用傾向，由該院裁定令入戒治處所施以強制戒治，並於九
      十二年三月二十二日期滿釋放之事實，有前開不起訴處分書、少年法院之裁定
      及臺灣高等法院被告全國前案紀錄表各一紙在卷可稽。被告二人均於執行強制
      戒治完畢釋放後，五年內再犯毒品危害防制條例第十條第一項、第二項之施用
      第一級毒品、第二級毒品犯行，所為均與毒品危害防制條例第二十三條第二項
      之規定相符，依法即應予論科。
二、按拆卸車牌之板手，長約十餘公分，為鐵製物，客觀上足為兇器。又按連續犯罪
    行為，遇法律有變更，其一部涉及舊法，一部涉及新法時，即應逕依最後行為時
    之法律處斷，無所謂行為後法律變更之可言，而無適用刑法第二條第一項之餘地
    。查被告乙○○及被告甲○○均自九十三年一月九日毒品危害防制條例修正施行
    前，即九十二年十一月間某日，及九十二年八月底某日起開始施用第一級毒品海
    洛因及第二級毒品安非他命，分別施用至九十三年九月二日，及九十三年九月一
    日晚上七時許止，犯罪行為已連續至毒品危害防制條例修正施行以後，自應均適
    用新修正毒品危害防制條例予以處罰。再按海洛因及安非他命，分別係毒品危害
    防制條例第二條第二項第一款所稱之第一級毒品及同條項第二款所稱之第二級毒
    品，核被告乙○○所為，係犯刑法第三百二十條第一項、第三百二十一條第一項
    第三款之加重竊盜罪、刑法第一百八十五條之三服用毒品，不能安全駕駛動力交
    通工具而駕駛罪、毒品危害防制條例第十條第一項、第二項之施用第一級、第二
    級毒品罪，公訴意旨認關於犯罪事實三、第（一）部分，被告尚犯同條項第一款
    之夜間侵入住宅竊盜罪，惟經本院依職權查詢日出日沒時刻，九十三年三月十六
    日日出為六時七分許，公訴人僅謂犯罪時間為同日六時許，無法確定正確時刻，
    則於事實不明確時，應作對被告有利的認定，應認侵入住宅之時間為日出後，有
    卷附交通部中央氣象局日出日沒時刻表一紙在卷足參，附此說明，另公訴意旨關
    於犯事實一、第（三）部分，漏未斟酌被告乙○○持前開客觀上足對人之身體、
    生命構成威脅，可供兇器使用之板手竊取丁○○所有之車牌二面部分，惟其基本
    事實同一，本院自應予以審理，並變更該次犯行為刑法第三百二十一條第一項第
    三款之加重竊盜罪。被告甲○○所為，係犯刑法第三百二十條第一項之竊盜罪、
    第三百四十九條第一項收受贓物罪及毒品危害防制條例第十條第一項、第二項之
    施用第一級、第二級毒品罪。被告乙○○及被告甲○○以一次進入被害人余林麗
    雲住所，先竊取七支鑰匙，其中一支為被害人余林麗雲所有車牌號碼ＶＫ－九○
    一九號自用小客車之鑰匙，再以該鑰匙竊取上開自用小客車，並同時竊取車內置
    放行車執照、駕照各一枚、遙控器一個及被害人丙○○行動電話機一支，同時侵
    害被害人余林麗雲、丙○○之所有權，為想像競合犯，應從情節較重之竊取前開
    自用小客車犯行；而被告甲○○於竊盜後，並將車內之行動電話機取交由不知情
    之詹皇山使用，而收受贓物，為與罰之後行為，不另論罪，附此敘明。被告乙○○多次加重竊盜及竊盜犯行，及被告甲○○所為多次竊盜、被告乙○○及被告甲○○多次施用第一級、第二級毒品犯行，時間緊接，方法相同，觸犯構成要件相
    同之罪名，顯均係基於概括犯意為之，均依連續犯規定論以一罪，並加重其刑。
    被告乙○○與被告甲○○就前揭事實欄二部分之連續竊盜犯行，有犯意聯絡及行
    為分擔，皆為共同正犯。被告乙○○、被告甲○○持有第一級毒品海洛因及第二
    級毒品安非他命後，進而施用，其持有之低度行為均應為施用之高度行為所吸收
    ，不另論罪。又被告乙○○所犯上開四罪，及被告甲○○所犯上開四罪間，均犯
    意各別、行為互殊，觸犯構成要件相異之罪名，自應分論併罰。查被告乙○○前
    因公共危險、業務過失傷害等案件，經本院分別判處有期徒刑八月、四月，併執
    行有期徒刑十月，於民國九十二年二月二十八日縮刑期滿執行完畢，有卷附臺灣
    高等法院被告全國前案紀錄表一紙可按，其受有期徒刑之執行完畢，五年以內再
    犯本件有期徒刑以上之罪，為累犯，依法遞加重其刑。爰審酌被告乙○○、被告
    甲○○經觀察、勒戒及強制戒治後，尚未能戒絕毒癮，足證前開保安處分措施實
    難矯治其惡性，其屢次施用第一級毒品海洛因及第二級毒品安非他命而觸法，顯
    見其無悔改之意，意志不堅，一犯再犯，有失政府制定毒品危害防制條例之立法
    美意，不宜寬貸；而被告乙○○正值壯年，被告甲○○甫成年，不思正當營生，
    竟起貪念竊取他人財物，收受他人贓物，造成被害人樹森公司之自小貨車及牛肉
    包至今仍未尋獲，行動電話三支僅價賣三百元後花費殆盡，至今未尋獲，亦未與
    被害人達成和解，而被害人庚○○遭竊自用小客車雖領回，惟車牌迄今仍未尋獲
    ，被害人丁○○遭竊車牌雖領回，惟均增加使用該等物品之不便，所偷竊之物為
    自用小客車、自用小貨車、行動電話、車牌等所造成之損失，被告乙○○明知服
    用毒品後會造成意識不清，竟仍駕駛動力交通工具，足生影響其他用路人之安全
    ，且因而肇致事故，撞及路邊圍牆及樹木，幸未危及他人，並念施用毒品乃自戕
    一己之身體健康，尚未害及他人，所生危害非大，且犯後坦承態度、其智識、品
    行、手段等一切情狀，分別量處如主文所示之刑，並定應執行之刑，以資懲儆。
三、
（一）扣案之板手一支，為被告乙○○所有且係供犯罪所用之物，業經被告乙○○陳
      明無訛，爰依刑法第三十八條第一項第二款宣告沒收。扣案之遙控器四個、各
      式鑰匙二十三支、中華電信ＩＣ電話卡、挖耳鐵棒一支、及修車工具尖嘴鉗一
      支、一字型螺絲起子七支及十字型螺絲起子四支、梅花板手三支、白色手套三
      個、鐵鉗子一支、起拔器一支、一字型螺絲起子七支、萬用瑞士刀一支、套筒
      一支、鐵絲一支等物及九十三年五月二十四日扣案之行動電話機一支，雖屬被
      告乙○○所有，惟係被告甲○○駕駛原車牌號碼ＹＷ－一五七二號自用小客車
      時於車上查獲，難認為被告乙○○行竊時所攜帶供犯罪所用或供犯罪預備之物
      ，與本件犯行無關，自不為沒收之諭知，附此敘明。
（二）本件扣案被告乙○○所有第一級毒品海洛因二包（驗後淨重零點二七公克，空
      包裝重零點五三公克）、第二級毒品安非他命七包（驗後合計毛重六點六公克
      ），呈海洛因陽性反應之吸管一支、殘渣袋一包、呈甲基安非他命陽性反應之
      玻璃球管吸食器一只、安非他命吸食器一組、呈海洛因及甲基安非他命陽性反
      應之燈炮吸食器一只、自製吸食器三支，與另案扣得被告乙○○所有純度為百
      分之四三點九八之海洛因八包（驗後合計淨重十五點九七公克，純質淨重合計
      七點零二公克，空包裝合計重三點七七公克）、呈海洛因及甲基安非他命陽性
      反應之殘渣袋二包，及本件扣案被告甲○○所有之第一級毒品海洛因三包（驗
      後合計淨重為零點七九公克、空包裝合計重零點七七公克）及第二級毒品安非
      他命小包（驗後毛重八公克），呈海洛因陽性反應之吸管三支、注射針筒三支
      、呈海洛因及甲基安非他命陽性反應注射針筒二支、殘渣袋一包，分別為供本
      件被告乙○○、被告甲○○各自施用第一級毒品海洛因及第二級毒品安非他命
      所用之毒品及器具，此經被告二人於本院審理中均供承無訛，並經本院依職權
      調閱臺灣高雄地方法院檢察署九十三年偵字第一○六八六號廖忠威案件扣押物
      品清單一紙、及前述法務部調查局之鑑定通知書，及高雄醫學院附設中和紀念
      醫院之檢驗報告分別在卷可稽，應依毒品危害防制條例第十八條第一項前段規
      定，不問屬於犯人與否，均沒收銷燬之，並分別以其呈現之毒品陽性反應為供
      被告二人施用第一級或第二級毒品犯行所用之器具；且本件被告二人各自施用
      第一級毒品及第二級毒品之犯行，並無犯意聯絡或行為分擔，且均各自承認該
      等物品分別為伊等所有，並非共同持有，若有供他人使用之情形，應屬轉讓行
      為，為起訴效力所不及，自非本院所得審究，故應分別諭知沒收銷燬；因海洛
      因毒品附著於包裝上剝離不易，應將包裝之整體視為海洛因毒品，併予沒收，
      而送驗時所耗損之毒品既已滅失，爰不另為沒收銷燬之諭知，至於殘渣雖無從
      再施用，惟仍分別有海洛因、安非他命之陽性反應，仍合於該條所謂之毒品，
      而應予沒收，附此敘明。另九十三年三月十七日扣案之被告甲○○所有之橡皮
      管一條，及九十三年八月六日扣案被告乙○○持有之白色粉末一包，經送鑑定
      結果，均未呈任何毒品之陽性反應，有高雄醫學大學附設中和紀念醫院編號九
      三一○－九六號檢驗報告，及法務部調查局調科壹字第二二○○一七九七五號
      鑑定通知書各一紙在卷可佐，並無何證據證明該物係被告二人持以供犯本罪所
      使用，自非專供施用毒品所用之器具，亦無從認定係被告二人所有供本件犯罪
      所用或供犯罪預備之物，尚難認與本件被告犯行有所關聯，即不予宣告沒收。
      至於九十三年八月六日扣案之注射針筒一支，經送鑑定結果，確呈海洛因陽性
      反應，此有高雄醫學大學附設中和紀念醫院編號九三一○－九四號檢驗報告一
      紙在卷可稽，但被告乙○○否認為其所有，而係不詳年籍姓名綽號「小莉」之
      查獲現場地上拾獲，既無其他證據足證係被告乙○○所有，或供被告乙○○犯
      本件施用毒品犯行之物，尚難認與本件被告乙○○犯行有所關聯，亦不予宣告
      沒收，附此敘明。
四、公訴人併辦部分分別為被告乙○○自九十三年四月二日某時起至同年五月二十三
    日早上十時許止，連續在高雄市三民區○○○路一八五號金輝大飯店八○五室等
    處施用安非他命多次、九十三年八月六日二時二十分許，在高雄市三民區○○○
    路自施用海洛因一次、九十一年六、七月間某日起至九十三年九月二日止，連續
    在高雄市左營區○○○路二七二巷一號五統大旅社三一八號房間或不詳處所，施
    用海洛因、安非他命多次，而被告甲○○自九十三年一月間某時起至同年五月二
    十四日上午十時許止，連續在高雄市三民區○○○路一八五號金輝大飯站八○五
    室等處施用海洛因、安非他命多次、自九十三年八月底某日起至九十三年九月一
    日晚上七時許止，連續在高雄市左營區○○○路二七二巷一號五統大旅社三一八
    號房間或不詳處所，施用海洛因，及另案自九十二年八月底某日起至九十二年九
    月十六日止，連續在高雄市楠梓區瑞屏公園等處，連續施用海洛因多次，經本院
    依職權調閱本院九十三年訴字第二四七九號卷，並有該案判決書一紙在卷可佐，
    均與本件起訴連續施用第一級毒品海洛因、第二級毒品安非他命多次之犯行，時
    間緊接，並有部分重合，有連續犯之裁判上一罪關係，自均為起訴效力所及，本
    院均得併予審理。另併辦被告乙○○、甲○○共同連續於九十三年五月十一日十
    四時許，在高雄市左營區○○○路五一○號前，竊取樹森公司自用小貨車一輛，
    及同年月某日，在高雄市○○路某處，竊取手機三支之犯行，與本件起訴被告二
    人共同於九十三年三月十六日竊取余林麗雲自用小客車及丙○○手機之犯行，時
    間緊接，有連續犯之裁判上一罪關係，自為起訴效力所及，而得為本院併予審理
    。
據上論斷，應依刑事訴訟法第二百七十三條之一第一項、第二百九十九條第一項前段
第三百條，毒品危害防制條例第十條第一項、第二項、第十八條第一項前段，刑法第
二十八條、第十一條、第三百二十一條第一項第三款、第三百二十條第一項、第三百
四十九條第一項、第一百八十五條之三、第四十七條、第五十五條、第五十六條、第
五十一條第五款、第三十八條第一項第二款，罰金罰鍰提高標準條例第一條前段，判
決如主文。
本案經檢察官戊○○到庭執行職務。
中      華      民      國      九十三      年      十二    月    十    日
                                    臺灣高雄地方法院刑事第九庭
                                        法  官  陳筱蓉
右正本證明與原本無異。
如不服本判決，應於判決送達後十日內，向本院提出上訴狀。
                                        書記官   梁瑜玲
中    華    民    國      九十三      年      十二      月      十      日
附錄本案論罪科刑法條全文：
毒品危害防制條例第十條
施用第一級毒品者，處六月以上五年以下有期徒刑。
施用第二級毒品者，處三年以下有期徒刑。
刑法第三百二十條
意圖為自己或第三人不法之所有，而竊取他人之動產者，為竊盜罪，處五年以下有期
徒刑、拘役或五百元以下罰金。
意圖為自己或第三人不法之利益，而竊佔他人之不動產者，依前項之規定處斷。
前二項之未遂犯罰之。
刑法第三百二十一條
犯竊盜罪而有左列情形之一者，處六個月上、五年以下有期徒刑：
一、於夜間侵入住宅或有人居住之建築物、船艦或隱匿其內而犯之者。
二、毀越門扇、牆垣或其他安全設備而犯之者。
三、攜帶兇器而犯之者。
四、結夥三人以上而犯之者。
五、乘火災、水災或其他災害之際而犯之者。
六、在車站或埠頭而犯之者。
前項未遂犯罰之。
刑法第三百四十九條
收受贓物者，處三年以下有期徒刑、拘役或五百元以下罰金。
搬運、寄藏、故買贓物或為牙保者，處五年以下有期徒刑、拘役或科或併科一千元以
下罰金。
因贓物變得之財物，以贓物論。
刑法第一百八十五條之三
服用毒品、麻醉藥品、酒類或其他相類之物，不能安全駕駛動力交通工具而駕駛者，
處一年以下有期徒刑、拘役或三萬元以下罰金。
